【裁判字號】    97,聲,1891
【裁判日期】    971231
【裁判案由】    返還提存物
【裁判全文】
臺灣桃園地方法院民事裁定              97年度聲字第1891號
聲  請  人  牧德科技股份有限公司
法定代理人  甲○○
相  對  人  亞亞科技股份有限公司
兼  法  定
代  理  人  丙○○
相  對  人  伽華股份有限公司
法定代理人  乙○○
上列當事人間聲請返還提存物事件，本院裁定如下：
    主  文
聲請駁回。
聲請程序費用由聲請人負擔。
    理  由
一、聲請意旨略以：聲請人因與相對人間專利侵害事件，前經本
    院96年度裁全字第2817號裁定准其供擔保後得為假處分，嗣
    其以本院96年度存字第3841號提存事件提存新台幣（下同）
    26,396元及合作金庫商業銀行新竹科學園區分行可轉讓定期
    存單面額100 萬元券1 張（存單號碼J0000000）、1, 000萬
    元券1 張（存單號碼L0000000）暨500 萬元券1 張（存單號
    碼K0000000），合計16,026,396元後，聲請對相對人假處分
    執行在案。茲因聲請人撤回前開假處分執行，另於聲請本院
    97年度全聲字第29號裁定撤銷上開假處分裁定後，定20日以
    上之期間催告受擔保利益人即相對人行使權利，雖經相對人
    以上開假處分致渠等受有損害為由，共同對聲請人聲請支付
    命令，惟經聲請人依法聲明異議而視為起訴後，復經臺灣新
    竹地方法院（下稱新竹地院）97年度重智字第4 號裁定以相
    對人未補繳裁判費為由，駁回相對人之訴確定，爰依民事訴
    訟法第104 條第1 項第1 款規定，聲請返還提存物等語。
二、按應供擔保之原因消滅者，法院應依供擔保人之聲請，以裁
    定命返還其提存物，民事訴訟法第104 條第1 項第1 款定有
    明文。另依同法第106 條前段，前開規定，於其他依法令供
    訴訟上之擔保者準用之。又因釋明假處分之原因所供擔保之
    提存物，乃為保障受擔保利益人可能因不當假處分受有損害
    而設，換言之，該擔保係備供受擔保利益人因假處分所受損
    害之賠償。所謂「應供擔保之原因消滅」，係指受擔保利益
    人無損害發生，或供擔保人本案勝訴確定或就所生損害已經
    賠償受擔保利益人而言（最高法院53年度台抗字第279 號判
    例參照）
三、聲請人主張相對人以上述假處分致渠等受有損害為由，對聲
    請人聲請支付命令，因聲請人對支付命令聲明異議而視為起
    訴，嗣相對人未遵囑補繳裁判費而遭新竹地院裁定駁回訴訟
    確定之事實，固據本院依職權調閱本院上開假處分裁定、提
    存、96年度執全字第2939號假處分執行、新竹地院96年度執
    全助字第374 號假處分執行、97年度司促字第1117 號 支付
    命令、97年度重智字第4 號損害賠償等卷證，查核屬實，惟
    按民事確定裁定僅生形式確定力，因此，相對人因聲請人聲
    請上述假處分執行而請求聲請人賠償其損害，雖經新竹地院
    裁定駁回訴訟確定，揆諸前揭說明，聲請人對相對人聲請上
    開假處分所供擔保之原因，仍未歸於消滅。從而，聲請人依
    民事訴訟法第104 條第1 項第1 款規定，聲請法院以裁定命
    返還其提存物，為無理由，應予駁回。
四、依民事訴訟法第95條、第78條，裁定如主文。
中    華    民    國    97    年    12    月    31    日
                  民事第二庭  法  官  張金柱
如不服本裁定應於送達後10日內向本院提出抗告狀，並應繳納抗
告裁判費新台幣1,000 元。
以上正本證明與原本無異。
中    華    民    國    98    年    1     月     5    日
                              書記官  黃珮娟


司法院資訊處製作；財團法人民間司法改革基金會備份。
